臺灣臺中地方法院刑事判決　　　　　　　96年度易字第5735號
公　訴　人　臺灣臺中地方法院檢察署檢察官
被　　　告　丙○○
　　　　　　　　　　另案
上列被告因竊盜案件，經檢察官提起公訴（96年度偵字第23869
號），本院判決如下：
    主    文
丙○○犯竊盜罪，累犯，處有期徒刑陸月。又犯攜帶兇器竊盜罪
，累犯，處有期徒刑捌月。應執行有期徒刑壹年。
    犯罪事實及理由
一、犯罪事實：丙○○曾因施用第一、二級毒品、2次竊盜案件
    ，經法院分別判處有期徒刑10月、3月、4月、5月確定，應
    執行有期徒刑1年7月，於民國95年10月17日縮短刑期假釋出
    監，甫於同年12月29日因保護管束期滿執行完畢。詎其猶不
    知悔改，復意圖為自己不法之所有，(一)先於96年6月12日
    晚上10時許，在臺中市○○路○段121號前，以自備鑰匙竊取
    甲○○所有車牌號碼JCD─922號重機車1部，得手後，留供
    己用。(二)再於翌日上午9時許，騎乘上揭機車，至臺中市
    南區○○○街312巷17號前，以客觀上足認為兇器之鐵剪1只
    為工具，剪斷腳踏車鎖，竊取乙○○所有之腳踏車1部，得
    手後，以新台幣1000元賣予某年籍不詳之人，上開機車則留
    置於該處。嗣由乙○○報警，經警採集該機車上指紋，送驗
    查獲。
二、本案檢察官、被告並未就卷內證據資料之證據能力有所爭執
    ，且迄於言詞辯論終結前，均未主張有刑事訴訟法第一百五
    十九條第一項不得為證據之情形，是應認已同意卷內證據均
    得作為證據，且經本院審酌後，認無不適當之情形，應認本
    案調查之卷內證據均有證據能力，合先敘明。前揭犯罪事實
    ，業據被告丙○○坦承不諱，核與證人即被害人甲○○、乙
    ○○指訴之情節相符，並有相片6幀、內政部警政署刑事警
    察局（指紋）鑑驗書1份附卷可稽，事證明確，被告自白堪
    認與事實相符，其犯行洵堪認定。
三、核被告所為，係分別犯刑法第320條第1項竊盜、第321條第
    1項第3款攜帶兇器犯竊盜罪。被告所犯2罪，犯意各別，行
    為互殊，應予分論併罰。又被告有前揭刑案之執行紀錄，此
    有台灣台中地方法院檢察署及台灣高等法院被告全國前案紀
    錄表1份在卷可稽，其受有期徒刑執行完畢後，5年內故意再
    犯本案前揭之罪，均為累犯，應依法加重其刑。爰審酌被告
    坦承犯行，惟其迭次再犯，對被害人所造成損害就竊取機車
    部分已發還被害人等一切情狀，分別量處如主文所示之刑，
    並定其應執行之刑。被告供竊盜所用之鑰匙及鐵剪未據扣案
    ，被告復供稱已丟棄，本院審酌對供犯罪所用之物，具有刑
    罰之本質，可視為特殊形態之財產刑，本案公訴人並未聲請
    對該等物品宣告沒收，且該等物品財產價值甚微，被告復現
    在押，對該等未經扣案物品諭知沒收，核無實益，揆諸前揭
    說明，自無對之宣告沒收之必要，附此敘明。
據上論斷，依刑事訴訟法第二百九十九條第一項，刑法第三百二
十條第一項、第三百二十一條第一項第三款、第四十七條第一項
、第五十一條第五款，刑法施行法第一條之一，判決如主文。
中　　華　　民　　國　　96　　年　　12　　月　　10  　日
      　　　　刑事第二庭　　　法　官　郭書豪
上正本證明與原本無異。
如不服本判決，應於收受送達後10日內向本院提出上訴書狀（應
附繕本）。
上訴書狀如未敘述理由，應於上訴期間屆滿後20日內補提理由書
狀於本院。（應敘述具體理由並附繕本）。
中　　華　　民　　國　　96　　年　　12　　月　　10　　日
　        　　　　　　　　　　書記官　陳美虹
附錄：本案論罪科刑法條全文
中華民國刑法第320條
（普通竊盜罪、竊佔罪）
意圖為自己或第三人不法之所有，而竊取他人之動產者，為竊盜
罪，處 5 年以下有期徒刑、拘役或 5 百元以下罰金。
意圖為自己或第三人不法之利益，而竊佔他人之不動產者，依前
項之規定
處斷。
前二項之未遂犯罰之。
中華民國刑法第321條
（加重竊盜罪）
犯竊盜罪而有左列情形之一者，處 6 月以上、 5 年以下有期徒刑：
一  於夜間侵入住宅或有人居住之建築物、船艦或隱匿其內而犯之
    者。
二  毀越門扇、牆垣或其他安全設備而犯之者。
三  攜帶兇器而犯之者。
四  結夥三人以上而犯之者。
五  乘火災、水災或其他災害之際而犯之者。
六  在車站或埠頭而犯之者。
前項之未遂犯罰之。
